臺灣高等法院刑事判決　　　　　　　　94年度交上易字第91號
上　訴　人　臺灣臺北地方法院檢察署檢察官
被　　　告　乙○
上列上訴人因被告公共危險等案件，不服臺灣臺北地方法院93年
度交易字第316號，中華民國94年2月25日第一審判決（聲請簡易
判決處刑案號 ：臺灣臺北地方法院檢察署93年度速偵字第238號
），提起上訴，本院判決如下：
    主  文
上訴駁回。
    事實及理由
一、本案經本院審理結果，認第一審以被告乙○犯刑法第 185條
    之3服用酒類不能駕駛動力交通工具而駕駛之罪；同法第284
    條第1項前段過失傷害罪，分別判處有期徒刑3月、4月 ，並
    分別諭知易科罰金折算之標準均為300元折算一日 ，且定應
    執行有期徒刑6月，如易科罰金，以300元折算一日，核認事
    用法及量刑均無不當，應予維持，並引用第一審判決書記載
    之事實、證據及理由（如附件第一審判決書）。
二、公訴人上訴意旨略以：被告自犯後，多次以假藉和解之由，
    拖延訴訟程序，然迄訴訟程序終結時止，非但未達成和解，
    被告亦拒絕給付告訴人甲○○部分款項，致告訴人生活無依
    ，原審僅量處前開刑責，尚有未洽；且告訴人所受傷害係屬
    重傷害而非普通傷害，原審認被告僅犯普通過失傷害，亦有
    欠洽。
三、經查：告訴人固受有右肱骨幹骨折、左股骨粗隆下骨折及右
    小腿膝下橫開撕裂傷約15公分之傷害，惟尚未達到機能毀敗
    之程度，此有國立臺灣大學醫學院附設醫院診斷證明書及該
    院94年1月24日校附醫秘字第 0940200263號函及其檢附之病
    歷影本可參。再原審量刑時已審酌被告並無前科、素行良好
    ，無照駕駛、酒後駕車，超速並闖紅燈而肇事，過失行為重
    大，對告訴人所造成之傷害非輕，犯罪後固坦承犯行，惟飾
    詞否認闖紅燈之事實，顯非全然已知悔改，且迄今亦未與告
    訴人就民事賠償達成和解等一切情狀；又參酌被告在原審確
    有表示願與告訴人和解，惟因雙方就和解金額及給付方式有
    歧見致未能達成和解，是尚難認被告全無和解誠意，從而尚
    難認原審上揭量刑失之太輕。綜上，足徵檢察官上訴指摘原
    審判決不當，請求撤銷改判，為無理由，應予駁回。
四、被告經合法傳喚，無正當理由不到庭，爰不待其陳述逕行判
    決。
據上論結，應依刑事訴訟法第373條、第368條、第371條 ，判決
如主文。
本案經檢察官謝英民到庭執行職務。
中　　華　　民　　國　　94　　年　　5 　　月　　31　　日
　　　　　　　　　交通法庭審判長法　官  黃瑞華
　　　　　　　　　　　　　　　　法　官  蔡明宏
　　　　　　　　　　　　　　　  法　官  陳憲裕
以上正本證明與原本無異。
不得上訴。
                                書記官  劉育妃
中　　華　　民　　國　　94　　年　　5 　　月　　31　　日
附錄：本案論罪科刑法條全文
刑法第185條之3：
服用毒品、麻醉藥品、酒類或其他相類之物，不能安全駕駛動力
交通工具而駕駛者，處一年以下有期徒刑、拘役或三萬元以下罰
金。
刑法第284條第1項前段：
因過失傷害人者，處六月以下有期徒刑、拘役或五百元以下罰金
，致重傷者，處一年以下有期徒刑、拘役或五百元以下罰金。
